臺灣臺北地方法院刑事判決      
110年度訴字第401號
公  訴  人  臺灣臺北地方檢察署檢察官
被      告  徐忠岳


指定辯護人  本院公設辯護人沈芳萍
上列被告因違反毒品危害防制條例案件，經檢察官提起公訴（11
0年度偵字第9283、11077號），本院判決如下：
    主  文
徐忠岳無罪。
    理  由
一、起訴意旨略以：被告徐忠岳明知甲基安非他命係毒品危害防
    制條例第2條第2項第2款規定之第二級毒品，依法不得販賣
    ，竟基於販賣第二級毒品甲基安非他命之犯意，先後於民國
    109年3月13日下午2時至3時間及下午5時至6時間，在臺北市
    文山區辛亥路5段124巷附近之懷恩隧道前巷口，以新臺幣（
    下同）4千5000（按指4,500）元之代價，販賣2包（各1公克
    ，共2公克）之甲基安非他命2次予陳奕憑。嗣同年月16日下
    午1時30分，在陳奕憑於臺北市○○區○○街000巷0號住處，查
    獲甲基安非他命2包共毛重0.96公克、玻璃球1支、吸食器1
    個、分裝杓1支、電子磅秤3台、夾鏈袋5包等物，陳奕憑供
    出毒品係向被告購買等情。嗣於110年3月10日，為警持搜索
    票，搜索被告址設臺北市○○區○○路00巷00號住處，查扣毒品
    殘渣袋1包、杓管1根等物（被告所涉施用毒品部分，經檢察
    官另案偵辦）。因認被告涉犯修正前之毒品危害防制條例第
    4條第2項之販賣第二級毒品罪嫌等語。
二、按犯罪事實應依證據認定之，無證據不得認定犯罪事實，又
    不能證明被告犯罪者，應諭知無罪之判決，刑事訴訟法第15
    4條第2項、第301條第1項分別定有明文。而認定不利於被告
    之事實，須依積極證據，苟積極之證據本身存有瑕疵而不足
    為不利於被告事實之認定，即應為有利於被告之認定，更不
    必有何有利之證據，而此用以證明犯罪事實之證據，猶須於
    通常一般人均不至於有所懷疑，堪予確信其已臻真實者，始
    得據以為有罪之認定，倘其證明尚未達到此一程度，而有合
    理性之懷疑存在，致使無從為有罪之認定，即應為無罪之判
    決。再檢察官就被告犯罪事實，應負舉證責任，並指出證明
    之方法。因此，檢察官對於起訴之犯罪事實，應負提出證據
    及說服之實質舉證責任。倘其所提出之證據，不足為被告有
    罪之積極證明，或其指出證明之方法，無從說服法院以形成
    被告有罪之心證，基於無罪推定之原則，自應為被告無罪判
    決之諭知（最高法院30年上字第816號判例、76年台上字第4
    986號判例、92年台上字第128號判例意旨參照）。
三、檢察官認被告涉犯上開罪名，無非係以被告於警詢、偵訊時
    之供述、證人陳奕憑於警詢之供述及於偵訊時之證述、證人
    陳奕憑為警查獲時所持有之行動電話簡訊擷取之畫面、臺灣
    臺北地方檢察署109年度毒偵字第920號不起訴處分書及臺北
    市政府警察局信義分局109年3月17日北市警信分刑00000000
    00號刑事案件報告書等為其論據。
四、訊據被告堅詞否認有何販賣第二級毒品之犯行，辯稱：109
    年3月13日是伊與陳奕憑第一次見面，陳奕憑拜託伊幫忙拿
    甲基安非他命，伊說沒辦法，陳奕憑說「你一定有辦法」，
    並拿4,500元塞給伊就走掉，後來再回來找伊，伊對他說真
    的沒辦法，並把錢還給他，陳奕憑就說伊怎麼不幫忙等語。
    辯護人則以：證人陳奕憑歷次證述內容就購買毒品金額、數
    量及何人介紹等重要事項前後陳述不一，非無瑕疵，且其簡
    訊內容並無指明交易毒品之數量及價格，談論內容不明確，
    被告經員警查獲時亦未扣押毒品，難以證人陳奕憑1人指訴
    認被告涉有上開罪嫌等語置辯。
五、經查：
㈠、證人陳奕憑於109年3月16、17日警詢時證稱：伊於109年3月1
    3日下午2時至3時許，在文山區懷恩隧道前的路口，向小許
    用6,500元購買4公克安非他命，嗣於2個小時候又在同一地
    點向小許購買2公克4,500元之甲基安非他命等語（見110年
    度偵字第9283號卷，下稱偵卷，該卷第21、22、29頁）。嗣
    於110年3月7日警詢及同年月11日偵查中證稱：伊於109年3
    月13日下午2時及同日下午5許，在文山區懷恩隧道前的路口
    ，向小許用4,500元購買2公克安非他命共2次等語（見偵卷
    第42、136頁）。於本院審理中先證稱：109年3月13日下午2
    時至3時許，伊是向被告購買4公克甲基安非他命，同日下午
    5時至6時許向被告買多少甲基安非他命忘記了等語（見本院
    卷第196至197頁），嗣又改稱：被告有點不太像販賣甲基安
    非他命給伊的「小許」，109年3月13日下午2時至3時許，伊
    購買甲基安非他命的數量應該是2公克等語（見本院卷第197
    、198頁）。證人就購買毒品之數量、金額，前後證述歧異
    ，是其所述是否與事實相符，尚非全然無疑。
㈡、又證人陳奕憑於審理中到庭證稱：於當日前並未見過被告等
    語（見110年度訴字第401號卷，下稱本院卷，該卷第196頁
    ），核與被告所辯當日係與證人第一次見面等語相符，堪認
    見面當時被告與證人陳奕憑尚無任何信任基礎，則被告於警
    詢中所辯：伊想說與陳奕憑不熟識，何必為他冒這個風險等
    語（見偵卷第15頁），並非全然無稽。且陳奕憑經員警查獲
    時所擷取之簡訊內容，均僅有證人陳奕憑單方面傳訊息予被
    告，先後略以：「能聯絡見個面嗎」、「我現在過去」、「
    可以過去嗎」、「等你我能去時趕快跟我說」、「許哥幫個
    忙被人煩到爆」等語（見偵卷第53頁），未見2人以簡訊就
    毒品交易有磋商、議價之情狀，自難作為被告有前揭販賣毒
    品犯行認定之補強證據。
六、綜上所述，本件依檢察官所舉之證據與所指出之證明方法，
    尚不足以證明被告有起訴意旨所認之犯行，本件核屬不能證
    明被告犯罪，自應為被告無罪之諭知，以昭審慎。
據上論斷，應依刑事訴訟法第301條第1項，判決如主文。
本案經檢察官鄧定強提起公訴，檢察官高光萱到庭執行職務。
中　　華　　民　　國　　110 　年　　12　　月　　3 　　日
                  刑事第七庭  審判長法  官  廖建傑
                                    法  官  王星富
                                    法  官  謝欣宓
上正本證明與原本無異。
如不服本判決應於收受送達後20日內向本院提出上訴書狀，並應
敘述具體理由；其未敘述上訴理由者，應於上訴期間屆滿後20日
內向本院補提理由書（均須按他造當事人之人數附繕本）「切勿
逕送上級法院」。因疫情而遲誤不變期間，得向法院聲請回復原
狀。
                                    書記官  陳怡君
中　　華　　民　　國　　110 　年　　12　　月　　7 　　日